# 向同一单位购买又出售，合理吗

提问人：1111222222 时间：2020-01-11 01:24:07
请教陈版，公司向某公司A购买初级农产品，但是没用完的农产品又回售给A，买入和卖出价变动不大，都是依据当时市场价，分别签订有销售和采购合同，但是公司对于回售给A的这部分应该是确认收入还是冲减成本呢（公司做法是确认收入，收入价按照当时市场价，结转的成本价按照购进价，价格变动较小）

回答人：chenyiwei
要看后续交易的依据是什么？当初第一笔交易发生时，双方是否已经达成了“用不完可退货”的约定？该种初级农产品的买卖价差变化是否与其市场价的波动一致？对本企业而言，该种初级农产品的贸易是否为常规业务？